【裁判字號】    95,中交簡上,820
【裁判日期】    951130
【裁判案由】    公共危險
【裁判全文】
臺灣臺中地方法院刑事判決         95年度中交簡上字第820號
聲  請  人  臺灣臺中地方法院檢察署檢察官
被      告  甲○○
上列上訴人因公共危險案件，不服臺灣臺中地方法院臺中簡易庭
95年度中交簡字第1457號中華民國95年9月7日第一審簡易判決（
聲請簡易判決處刑案號：臺灣臺中地方法院檢察署95年度速偵字
第2982號），提起上訴，本院管轄第二審之合議庭判決如下：
    主  文
上訴駁回。
    犯罪事實及理由
一、本案經本院合議庭審理結果，認第一審簡易判決認事用法及
    量刑均無不當，應予維持，並引用第一審判決書記載之事實
    、證據及理由。（如附件）
二、檢察官上訴意旨略以：被告甲○○酒後駕車，經測得呼氣中
    含酒精濃度為每公升1.08毫克，濃度甚高，行車已有高度危
    險性，原審僅判處拘役55日，難以達到警惕被告之效果，爰
    提起上訴，請改判較重之刑等語。
三、按刑罰之量定，固屬法院自由裁量之職權行使，但仍應審酌
    刑法第57條所列各款事由及一切情狀，為酌量輕重之標準，
    並非漫無限制；在同一犯罪事實與情節，如別無其他加重或
    減輕之原因，下級審法院量定之刑，亦無過重或失輕之不當
    情形，則上級審法院對下級審法院之職權行使，原則上應予
    尊重；此有最高法院85年度台上字第2446號判決意旨可資參
    酌，是法律賦予審判者自由裁量權，雖此項裁量權之行使，
    並非得以任意或自由為之，仍應受一般法律原則之拘束、符
    合法律授權之目的，並受法律秩序之理念、法律感情及慣例
    所規範，亦即法官量刑權固為受法律拘束之裁量原則，但其
    內涵、表現仍將因各法官的理念、價值觀、法學教育背景的
    不同而異，是以自由裁量的界限實難有客觀的解答，端賴法
    官於個案審判時，依個案事由加以審酌，倘無裁量濫用情事
    ，要難謂其有不當之處。查本件被告甲○○所犯刑法第185
    條之3 服用酒類不能安全駕駛動力交通工具而駕駛之公共危
    險罪，係屬法定刑1年以下有期徒刑、拘役或3萬元以下罰金
    之罪，原審之量刑並未逾越法定刑範圍而為刑罰之諭知。況
    本件被告為警查獲之際呼氣酒精濃度雖逾0.55毫克／公升，
    但被告犯後坦承犯行，態度尚佳，且未因酒後駕車肇事致人
    死傷。再者，被告於此之前未曾有酒醉駕車之前科，本次為
    被告初犯酒醉駕車，原審基此總合考量而科處被告拘役55日
    尚難謂有裁量權濫用之違法或不當。此外，又查無其他足資
    加重所科刑度之事由，是原審量刑尚無違誤。
四、綜此，原審依據刑事訴訟法第449條第1項前段、第454條第2
    項，刑法第185條之3、第41條第1項前段，刑法施行法第1條
    之1第1項、第2項但書等規定，對被告判處拘役55日，並諭
    知易科罰金之折算標準，其認事用法均無不當，量刑亦稱妥
    適。檢察官上訴爭執本件量刑過輕，其上訴尚非有據，應予
    駁回。
據上論斷，應依刑事訴訟法第455條之1第1項、第3項、第373 條
、第368條，判決如主文。
本案經檢察官林秀菊到庭執行職務。
中    華    民    國    95    年    11    月    30    日
                  刑事第四庭    審判長法  官  林宜民
                                      法  官  林學晴
                                      法  官  柯雅惠
上正本證明與原本無異。
本件不得上訴。
                                      書記官  郭佳雯
中    華    民    國    95    年    11    月    30    日
附錄本案論罪科刑法條全文
刑法第185條之3：
服用毒品、麻藥藥品、酒類或其他相類之物，不能安全駕駛動力
交通工具而駕駛者，處1年以下有期徒刑、拘役或3萬元以下罰金
。


司法院資訊處製作；財團法人民間司法改革基金會備份。
